---
title: "Lab4"
author: "Damiel Paszek"
date: "`r Sys.Date()`"
output: html_document
---

```{r setup, include=FALSE}
knitr::opts_chunk$set(echo = TRUE)
devtools::install_github("rstudio/EDAWR")
#devtools::install_github("kassambara/ggcorrplot")
devtools::install_github("ropensci/plotly")
devtools::install_github("drizopoulos/ltm")
library(stats)
library(ltm)
library(DT)
library(EDAWR)
library(dplyr)
library(ggplot2)
library(reshape2)
library(plotly)

prettyTable <- function(table_df, round_digits=2) {
    DT::datatable(table_df, style="bootstrap", filter = "top", rownames = FALSE, extensions = "Buttons", options = list(dom = 'Bfrtip', buttons = c('copy', 'csv', 'excel', 'pdf', 'print'))) %>% formatRound(names(dplyr::select_if(table_df, is.numeric)), round_digits)
}
```
Summary
```{r executiveSummary}

```
```{r data, cache=TRUE}
data <- read.csv('./mp_batteries.csv')
prettyTable(data)
```
Sprawdźmy czy potrzebne będzie usunięcie wartości pustych.
```{r cleanup}
for (name in colnames(data)){
  isMissing <- sum(is.na(data[[name]]))
  if (isMissing == 0) {
    print(paste('Brak wartości pustych dla', name))
  } else {
     print(paste(name, 'posiada :', isMissing, 'wartości puste', sep=' '))
  }
}
```
Nasz zestaw nie zawiera wartości pustych.

Zbiór danych składa się z 4351 rekordów. Każdy rekord posiada 12 wartości numerycznych, 4 tekstowe i id. 
Podsumujemy wartości nienumeryczne. Jedyna wartość, która nas będzie interesować to ilość unikatowych wartości.

```{r summary1}
textSummary <- data %>% 
  select(Battery.Formula:Formula.Discharge) %>%
  summarise(across(everything(), n_distinct, .names = 'unique {.col}'))
textSummary %>% knitr::kable()
```
Jedyna przydatna dla nas kolumna to Working.Ion.

Podsumujmy teraz wartości numeryczne.

```{r summary_num}
summaryDf <- data.frame(
  mean = numeric(),
  median = numeric(),
  min = numeric(),
  max = numeric(),
  sd = numeric()
)
colNames <- data %>%
  select(Max.Delta.Volume:Max.Voltage.Step) %>% colnames()
for (col in colNames) {
  column <- data[col]
  res <- column %>% summarise(
    across(everything(), 
           c(mean, median, min, max, sd)
     )
    )
  colnames(res) <- c('mean', 'median', 'min', 'max', 'sd')
  summaryDf <- rbind(summaryDf, res)
}
rownames(summaryDf) <- colNames
summaryDf %>% knitr::kable()
```

Przyjrzyjmy się dokładniej rozkładom wartości numerycznym. 
Wszystkie przypominają rozkład normalny, który jest silnie skoncentrowany wokół mediany.
Większość rozkładów posiada kilka wartości skrajnych.
Working.Ion ma dominującą wartość - Li.
```{r histograms}
excludeHist <- c("Battery.ID","Battery.Formula", "Formula.Charge", "Formula.Discharge", "Working.Ion" ,"Max.Delta.Volume")

histData <- data[ , !(names(data) %in% excludeHist)]
colNames <- histData %>% colnames()

# 

for (column in colNames) {
  minVal <- summaryDf[column, 'min']
  maxVal <- summaryDf[column, 'max']
  bins <- (maxVal - minVal) / 100
  graph <- histData %>% ggplot(aes_string(x = column)) + 
    geom_histogram(fill = 'blue', binwidth = bins) +
    labs(title = paste(column, ' histogram'), x = column, y = 'Frequency') +
    theme_minimal()
  plot(graph)
}
graph <- data %>% ggplot(aes(x = Max.Delta.Volume)) +
  geom_histogram(binwidth = 0.01, fill = 'blue', ) +
  labs(title = 'Histogram of Max.Delta.Volume', x = 'Max.Delta.Volume', y = 'Frequency') +
  xlim(-0.1, 1.5) + theme_minimal()
plot(graph)

graph <- data.frame(table(data$Working.Ion)) %>% ggplot(aes(x = Var1, y = Freq)) + 
    geom_col(fill = 'blue') +
    labs(title = 'Working Ion histogram', y = 'Frequency', x ='Ion') +
    theme_minimal()
plot(graph)


```


Przyjrzyjmy się korelacjom między wartościami.
Występuje kilka korelacji wartych dalszej analizy - Charge/Discharge pairs, energy, capacity.

```{r corelation}
cor_matrix <- cor(data %>% select_if(is.numeric), method = "pearson")
cor_data <- melt(cor_matrix)
graph <- cor_data %>%
  ggplot(aes(x = Var1, y = Var2, fill = value)) +
  geom_tile() +
  scale_fill_gradient2(
    low = "blue",
    mid = "white",
    high = "red",
    midpoint = 0,
    limits = c(-1, 1)
  ) +
  theme_minimal() +
  theme(axis.text.x = element_text(angle = 45, vjust = 1, hjust = 1)) +
  coord_fixed() +
  labs(title = "Correlation Matrix", x = "Fields", y = "Fields")

#ggplotly(corr)
plot(graph)
```
Zależność pomiędzy Average Voltage i Gravimetric Energy jest gorzej widoczna przez obecność wartości skrajnych na wykresie.
```{r cor1, echo=FALSE, results='markup'}
print(paste('Korelacja dla Average.Voltage i Gravimetric.Energy', cor_matrix['Average.Voltage', 'Gravimetric.Energy']))
print(paste('Korelacja dla Atomic.Fraction.Discharge i Gravimetric.Capacity', cor_matrix['Atomic.Fraction.Discharge', 'Gravimetric.Capacity']))
print(paste('Korelacja dla Atomic.Fraction.Discharge i Volumetric.Capacity', cor_matrix['Atomic.Fraction.Discharge', 'Volumetric.Capacity']))
```
```{r cor2}
data %>% ggplot(aes(x = Average.Voltage, y=Gravimetric.Energy)) +
  geom_point(color = "blue") +  # Scatter points
  geom_smooth(method = "lm") +  # Regression line
  labs(title = "Average Voltage and Gravimetric Energy",
       x = "Avg. Voltage",
       y = "Gravimetric Energy") +
  theme_minimal()
data %>% 
  filter(Average.Voltage < 30) %>% 
  ggplot(aes(x = Average.Voltage, y=Gravimetric.Energy)) +
  geom_point(color = "blue") +  # Scatter points
  geom_smooth(method = "lm") +  # Regression line
  labs(title = "Average Voltage and Gravimetric Energy without outliers",
       x = "Avg. Voltage",
       y = "Gravimetric Energy") +
  theme_minimal()

data %>% ggplot(aes(x = Atomic.Fraction.Discharge, y=Gravimetric.Capacity)) +
  geom_point(color = "blue") +  # Scatter points
  geom_smooth() +  # Regression line
  geom_smooth(method = "lm") +  # Regression line
  labs(title = "Atomic Fraction Discharge and Gravimetric Capacity",
       x = "Atomic Fraction Discharge",
       y = "Gravimetric Capacity") +
  theme_minimal()

data %>% ggplot(aes(x = Atomic.Fraction.Discharge, y=Volumetric.Capacity)) +
  geom_point(color = "blue") +  # Scatter points
  geom_smooth(method = "lm") +  # Regression line
  labs(title = "Atomic Fraction Discharge and Volumetric Capacity",
       x = "Atomic Fraction Discharge",
       y = "Volumetric Capacity") +
  theme_minimal()

#colNames <- data %>% select_if(is.numeric) %>% colnames()

#y <- factor(data$Working.Ion)

#for (col in colNames) {
#  print(col)
#  print(biserial.cor(data$Average.Voltage, y))
#}
```












